臺灣桃園地方法院刑事判決
110年度訴字第960號
公  訴  人  臺灣桃園地方檢察署檢察官  
被      告  宋兆墀



選任辯護人  吳怡德律師
上列被告因違反毒品危害防制條例案件，經檢察官提起公訴（10
9年度偵字第34080號），本院判決如下：
    主  文
宋兆墀販賣第二級毒品，處有期徒刑柒年陸月。
扣案SAMSUNG牌行動電話壹支（含門號0000000000號SIM卡）沒收
。
    事  實
宋兆墀意圖營利，基於販賣第二級毒品之犯意，於民國109年7月28
日凌晨2時20分許，在桃園市○○區○○街000號5樓517室，以新臺幣
（下同）5萬5,000元之價格，販賣甲基安非他命55公克予吳文典
（宋兆墀當場交付毒品，惟吳文典尚未支付價金）。
    理  由
一、就被告爭執證據能力之說明：
    按被告以外之人於偵查中向檢察官所為陳述，除顯有不可信
    之情況者外，得為證據，刑事訴訟法第159條之1第2項定有
    明文。檢察官於偵查中對被告以外之人（包括證人、鑑定人
    、告訴人、被害人及共同被告等）所製作之偵查筆錄，性質
    上雖屬傳聞證據，惟現階段刑事訴訟法規定檢察官代表國家
    偵查犯罪、實施公訴，依法其有訊問被告、證人及鑑定人之
    權，而實務運作時，檢察官偵查中向被告以外之人所取得之
    供述證據，原則上均能遵守法律規定，不致違法取供，其可
    信度極高，是被告以外之人前於偵查中所為供述，除反對該
    項供述具有證據能力之一方，已釋明「顯有不可信之情況」
    之理由外，不宜以該證人未能於審判中接受他造之反對詰問
    為由，即遽指該證人於偵查中之供述不具證據能力。查證人
    吳文典於檢察官偵查中經具結所為之證述，被告宋兆墀及辯
    護人並未主張並釋明有何不可信之情事，上開證人亦未提及
    檢察官在偵查中有何不法取供之情形，且本院已傳喚證人吳
    文典到庭作證，並使被告及其辯護人有行使反對詰問權之機
    會，是其於檢察官訊問時以證人身分具結後向檢察官所為陳
    述，應具有證據能力。
二、訊據被告宋兆墀矢口否認有何上開販賣第二級毒品甲基安非
    他命之犯行，辯稱：我沒有在上開時間、地點與吳文典碰面
    ，該處是朋友「小廖」的住所，當時我已經回榮民路的家，
    109年7月28日凌晨我有與吳文典以手機通訊軟體LINE通話，
    吳文典是問我要不要過去他家，他說要給我介紹女朋友，因
    為那時我單身，後來我一直沒有去；我們有金錢上的借貸，
    對話內容中提到的數字就是吳文典應該要還給我的錢云云。
    辯護人則為被告辯護稱：依卷附LINE對話紀錄，吳文典到場
    並提出開門之要求時，被告並無任何積極回應吳文典之舉，
    吳文典並供稱是不認識之人為其開門，且無其他補強證據可
    佐2人曾經完成毒品交易，吳文典為求減刑寬典，有誣陷被
    告之可能性等語。經查：
  ㈠證人吳文典於偵訊時證稱：我向宋兆墀購買安非他命後，將
    買來之部分安非他命販賣給卓士凱，109年7月27日晚上大約
    10時許，卓士凱親自來我家找我，問我有沒有半兩的安非他
    命，我當時身上沒有安非他命，遂於翌日28日凌晨2點多去
    找宋兆墀，問他有沒有安非他命，宋兆墀就給我55公克的安
    非他命，我付了5萬5,000元現金給宋兆墀，1克安非他命1,0
    00元，同日下午卓士凱說要來龍壽街86巷23之1號找我，他
    要用1萬8,000元購買18公克安非他命，但因他身上沒有錢故
    未完成交易，沒多久警察就上門查獲；LINE暱稱「海藍」就
    是宋兆墀，對話內容中「到了」、「要人來開門」，就是指
    我去蘆竹區南福街星池大樓找宋兆墀，他是住在5樓，該處
    有時他一個人住，有時又有一堆人等語（見109偵34080卷二
    第81至83頁）。
  ㈡證人吳文典於本院審理時證稱：109年7月27日晚上10點左右
    ，卓士凱跟我說他想要拿東西，翌日28日凌晨1、2點的時候
    我有跟被告宋兆墀說要拿貨，同日凌晨2點多我去被告住處
    拿甲基安非他命，我的LINE暱稱是「TIEN」，被告是「海藍
    」，卷附對話內容的意思是要去被告蘆竹區的地址跟他拿甲
    基安非他命，到大樓樓下有我不認識的人幫我開門，上樓後
    被告在房間內拿55公克的甲基安非他命給我，但錢我還沒有
    給，我東西拿了就離開，因為要拿去給卓士凱，卓士凱沒有
    帶他應該要付的錢，我自己也湊不到那麼多錢，所以我才沒
    有給被告買毒品的價金，我沒有說過要介紹女朋友給被告等
    語（見本院卷第139至155頁）。
　㈢由上可知，證人吳文典就卓士凱欲向其購買甲基安非他命，
    惟因其原有之數量不足，遂轉而聯繫被告宋兆墀調貨，嗣雙
    方談妥後，證人吳文典乃於109年7月28日凌晨2時20分許前往
    桃園市○○區○○街000號5樓517室，向被告購買55公克之甲基安
    非他命，後證人吳文典未及賣出之際即為警查獲等交易毒品
    之原由及過程情節，前後證述大抵一致，亦無不合常情或矛
    盾之處，且核與卓士凱於偵訊時證述之內容亦屬相符（見10
    9偵34080卷一第234頁）。又證人吳文典上述涉嫌販賣第二
    級毒品予卓士凱未遂之犯行，業經本院另以110年度訴字第5
    68號判決在案（見本院卷第351頁），該案判決並將警員於1
    09年7月28日15時58分許在證人吳文典住處查扣之甲基安非
    他命6包、驗前淨重共計54.1930公克諭知沒收銷燬，該毒品
    數量及種類確實與證人吳文典所述向被告購買者相符。另被
    告自承借貸十幾萬元予證人吳文典，且兩人會一起玩線上遊
    戲等語（見本院卷第346至347頁），證人吳文典亦稱：被告
    對我很好，願意讓我欠賭債，願意讓我欠毒品的錢，所以今
    天這樣我就很不好意思等語（見本院卷第155頁），顯見兩
    人交情匪淺，絲毫未見證人吳文典有誣陷被告之動機。至證
    人吳文典就有無交付5萬5,000元價金予被告乙事前後證述有
    所差異，衡諸兩人間之交情及借貸往來關係，被告會願意讓
    證人吳文典賒欠上開購毒價金，並非難以想像，且此認定亦
    較有利於被告，是爰認該次毒品交易證人吳文典並未當場支
    付價金。 
  ㈣依卷附通訊軟體LINE對話紀錄，證人吳文典（暱稱：Tien六
    佰）與卓士凱自109年7月28日1時17分開始至同日1時27分止
    有如下對話：卓：「男生有了沒」，吳：「還沒」，卓：「
    拿的到嗎」，吳：「拿的到啊」，卓：「那幫我南部朋友要
    的」、「他們在路上了」、「半台要多久」，吳：「你現在
    要半台」，卓：「對」、「18000」，吳：「再等一下」、
    「機車啦」、「現要20000」，卓：「怎麼」，吳：「真的
    妹」，卓：「那他們上來我在跟他們說」，吳：「你這樣亂
    報我可不做喔」，卓：「我沒亂報」、「他們身上只有18」
    ，吳：「扣兩個起來」，卓：「準備半各」，吳：「嗯等等
    我去處理」（見本院卷第77至79頁），由上可見卓士凱確實
    欲向證人吳文典購買甲基安非他命，而於109年7月28日1時1
    7分開始詢問證人吳文典向上游調貨之情形，此際證人吳文
    典尚未調得毒品。又依卷附LINE對話紀錄，證人吳文典與被
    告宋兆墀（暱稱：海藍）自109年7月28日1時27分開始至同
    日2時20分間有數次LINE語音通話紀錄，且於2時19分、2時2
    0分吳文典分別稱「到了」、「要人來開門」（見本院卷第8
    5頁），從時序上觀察證人吳文典於1時27分向卓士凱說完「
    嗯等等我去處理」後，立即與被告有語音通話，其應係轉而
    向被告聯繫調貨購買甲基安非他命之事，且於2時19分許抵
    達被告當時所處之地址並欲進入其內。再依卷附LINE對話紀
    錄，證人吳文典於109年7月28日2時45分開始陸續聯繫卓士
    凱：「快」、「人勒」、「未接來電」，卓士凱直至同日4
    時27分回應：「剛不小心睏去，改今天下午了，下午過去找
    你」（見本院卷第81頁），可見證人吳文典已向被告順利購
    得甲基安非他命毒品，方急於聯繫卓士凱取貨事宜，而卓士
    凱嗣於同日下午依約抵達證人吳文典住處欲購買毒品時，未
    及交易即為警查獲。綜上LINE對話紀錄之內容及相互勾稽，
    與證人吳文典前開證詞及卷內事證核屬一致，顯足為有利之
    補強證據，而可認其所述與事實相符，堪以採信。
　㈤衡諸我國查緝毒品之販賣一向執法甚嚴，對於販賣毒品者科
    以重度刑責，又販賣毒品既係違法行為，當非可公然為之，
    亦無公定價格，且容易分裝並增減份量，而每次買賣之價量
    ，可能隨時依雙方關係深淺、資力、需求量及對行情之認知
    、來源是否充裕、查緝是否嚴謹、購買者被查獲時供述購買
    對象之可能風險之評估等情形，而異其標準，非可一概而論
    ，是販賣之利得，誠非固定，除非經行為人詳細供出各次所
    販賣之毒品之進價及售價，且數量俱臻明確外，實難察得其
    交易實情，但販賣毒品係重罪，且毒品量微價高，取得不易
    ，倘若非有利可圖，一般人當無干冒重度刑責而提供毒品給
    他人之可能，是其販入之價格必較售出之價格低廉，而有從
    中賺取買賣差價牟利之意圖及事實，應屬合理之認定，縱使
    販賣之人從價差或量差中牟利方式雖異，其意圖營利之非法
    販賣行為仍屬同一。況本案被告宋兆墀出售予證人吳文典之
    毒品甲基安非他命數量達55公克、價金5萬5,000元，實難想
    像被告並未從中牟利，是被告應係基於營利之意圖而為本案
    販賣第二級毒品行為，至為顯然。
　㈥綜上所述，本案事證明確，被告宋兆墀上揭販賣第二級毒品
    之犯行，事證明確，洵堪認定，應予依法論科。
三、論罪科刑：
　㈠核被告宋兆墀所為，係犯毒品危害防制條例第4條第2項之販
    賣第二級毒品罪。其因販賣而持有第二級毒品甲基安非他命
    之低度行為，為販賣之高度行為所吸收，不另論罪。
　㈡被告所為販賣第二級毒品之犯行，雖戕害國民健康，助長施
    用毒品惡習，所為殊值非難，但其販賣之對象僅有吳文典1
    人，交易次數僅為1次，且販賣數量及交易金額並非龐大，
    其惡性與犯罪情節均與大量走私進口或大量販賣毒品之所謂
    「大盤」、「中盤」毒販有所差異，若科以毒品危害防制條
    例第4條第2項所規定之法定最低度刑10年以上有期徒刑，尚
    屬情輕法重，在客觀上應足以引起一般之同情，容有堪資憫
    恕之處，爰適用刑法第59條之規定，酌量減輕其刑。
  ㈢爰審酌被告明知毒品具有成癮性、濫用性，對社會深具危害
    ，仍販賣第二級毒品牟利，助長毒品流通及泛濫，危害社會
    治安，所為實有不該，且犯後飾詞否認犯行，未見其悔悟之
    意，兼衡其犯罪動機、目的、手段、販賣第二級毒品之數量
    、交易金額，及於警詢自述之智識程度、職業、家庭經濟狀
    況等一切情狀，量處如主文所示之刑。  　
四、沒收：
　㈠本案被告係使用門號0000000000號行動電話綁定通訊軟體LIN
    E並以暱稱「海藍」與吳文典聯繫，此經被告供承在卷（見1
    09偵34080卷一第21頁），是扣案上開門號SIM卡及插用之SA
    MSUNG牌行動電話1支，為其本案犯行所用之物，應依毒品危
    害防制條例第19條第1項規定宣告沒收。
　㈡本案被告販賣毒品犯行尚未取得任何價款，自無犯罪所得應
    予沒收及追徵價額之問題。 
　㈢按毒品危害防制條例第18條第1項前段規定查獲之第一、二級
    毒品，不問屬於犯人與否，均沒收銷燬之，其所稱「查獲之
    毒品」，係指經認定與被告犯罪事實有關聯之毒品，始足當
    之，縱當場扣押者，若不具上開關聯性，仍無該規定之適用
    。查扣案之甲基安非他命2包、海洛因1包，雖為警員於109
    年11月18日實施搜索時，自被告當時住居所查獲之毒品，然
    被告供稱係其施用所餘而與販賣毒品犯行無關（見109偵340
    80卷一第22至24頁），且上開毒品之扣案日期距離本案已逾
    3個月，則被告此部分所述尚非無據，卷內亦無其他證據可
    認扣案毒品與本案犯行有關，依上開說明，自不得於本案宣
    告沒收銷燬。
　㈣至其餘扣案物，被告於本院審理中均稱與本案販賣毒品犯行
    無關（見本院卷第340頁），卷內亦無其他資料可認與本案
    有何關聯，本院皆無從諭知沒收。
據上論斷，應依刑事訴訟法第299條第1項前段，判決如主文。
本案經檢察官王晴怡提起公訴，經檢察官李孟亭到庭執行職務。
中　　華　　民　　國　　111 　年　　5 　　月　　16　　日
                  刑事第五庭  審判長法　官　呂世文
　　　　　　　　　                  法  官  陳郁融
　　　　　　　　　                  法  官  曾淑君
以上正本證明與原本無異。
如不服本判決應於收受判決後20日內向本院提出上訴書狀，並應
敘述具體理由。其未敘述上訴理由者，應於上訴期間屆滿後20日
內向本院補提理由書(均須按他造當事人之人數附繕本)「切勿逕
送上級法院」。 
　　　　　　　　　　　　　　　      書記官　李玉華　　　
中　　華　　民　　國　　111 　年　　5 　　月　　17　　日
附錄本案論罪科刑法條全文：
毒品危害防制條例第4條第2項
製造、運輸、販賣第二級毒品者，處無期徒刑或10年以上有期
徒刑，得併科新臺幣1千5百萬元以下罰金。